臺灣彰化地方法院民事判決　95年度重訴字第139號
原　　　告　乙○○
訴訟代理人　楊玉華律師
　　　　　　陳國樟律師
被　　　告　丙○○
訴訟代理人　柯開運律師
上列當事人間請求履行契約事件，本院於民國九十六年八月二日
言詞辯論終結，茲判決如下：
    主  文
被告應將坐落彰化縣秀水鄉○○段第五一一地號土地及其上建物
即建號西興段一二九號之建物，所有權權利範圍全部移轉登記予
原告。
被告應給付原告新臺幣貳佰伍拾萬肆仟捌佰肆拾貳元，及自民國
九十五年十二月十六日起至清償日止，按年息百分之五計算之利
息。
原告其餘之訴駁回。
訴訟費用由被告負擔千分之九九五，餘由原告負擔。
本判決第二項原告以新臺幣捌拾肆萬元供擔保後得假執行，但被
告以新臺幣貳佰伍拾萬肆仟捌佰肆拾貳元為原告預供擔保後，得
免為假執行。
原告其餘假執行之聲請駁回。
    事實及理由
一、按訴狀送達後，原告不得將原訴變更或追加他訴。但擴張或
    減縮應受判決事項之聲明者，或不甚礙被告之防禦及訴訟之
    終結者，不在此限，民事訴訟法第二百五十五條第一項第三
    款、第七款分別定有明文。本件原告起訴時訴之聲明第二項
    請求被告應給付原告新臺幣（下同）二百二十五萬元，及自
    起訴狀繕本送達之翌日起至清償日止，按年息百分之五計算
    之利息。嗣於辯論中更改請求為被告應給付原告二百五十五
    萬元，及自起訴狀繕本送達之翌日起至清償日止，按年息百
    分之五計算之利息。屬應受判決事項聲明之擴張，亦不妨礙
    被告之防禦及訴訟之終結，應予准許，先予敘明。
二、原告起訴主張：
（一）緣兩造為兄弟，雙方約定各出資二分之一，產權持分各二
      分之一，分別於民國六十三年六月間買受彰化縣彰化市○
      ○段一四七地號土地、面積七十七平方公尺及其上建號南
      興段三八七號，即門牌號碼彰化縣彰化市○○路三九五巷
      一二五號房屋，所有權人登記為被告丙○○；於七十三年
      三月六日買受彰化縣秀水鄉○○段五一一地號土地及其上
      建號西興段一二九號，即門牌號碼彰化縣秀水鄉○○街六
      十五號房屋，所有權人登記為被告丙○○；再於七十七年
      七月六日買受彰化縣秀水鄉○○段五一四、五一四－一地
      號土地及其上建號西興段四二二號，即門牌號碼彰化縣秀
      水鄉○○村○○街六十一號房屋，所有權人登記為訴外人
      丁○○（被告之配偶）。因當時之土地法第三十條規定：
      「私有農地所有權之移轉，承受人以能自耕者為限，並不
      得移轉為共有。．．．違反前項規定者，其所有權之移轉
      無效。」，且當時之農業發展條例第三十條前段亦規定：
      「每宗耕地不得分割及移轉為共有。」，致上開房地無法
      登記為兩造共有，故將兩造合買如附表所示編號一、二之
      房地登記於被告名下，附表編號三之房地登記於訴外人丁
      ○○名下。
（二）嗣因土地法及農業發展條例修正有關農地移轉之限制，兩
      造為使產權明確，乃於九十三年五月二十五日訂立協議書
      ，除終止信託契約外，並約定將附表編號一之房地出賣，
      所得價金由兩造均分，另約定附表編號二之房地歸原告所
      有，附表編號三之房地歸被告所有，又因系爭附表編號二
      之土地較附表編號三之土地短少一百五十坪，兩造即約定
      俟原告辦理過戶時，由被告以土地之市價折算款項給原告
      。
（三）按兩造訂立之上開協議書，自其內容觀之，除兩造有終止
      信託關係意思存在外，就原先兩造應有部分均為二分之一
      之附表編號二、三之房地，達成原、被告分別取得附表編
      號二、三之房地所有權全部，並由被告給付原告附表編號
      三房地多出之一百五十坪土地市價，其性質應屬民法第三
      百九十九條附有補足金之互易契約。依民法第三百九十八
      條準用同法第三百四十八條第一項規定，出賣人負有交付
      其物於買受人，並使其取得該物所有權之義務，是被告負
      有移轉附表編號二之房地所有權登記予原告，使原告取得
      上開房地所有權之義務。又被告移轉上開房地之所有權於
      原告後，並應將其附表編號三房地多出之一百五十坪土地
      市價折算與原告，依其市價每平方公尺一萬七千元，合計
      為二百五十五萬元。並聲明：I、被告應將坐落彰化縣秀
      水鄉○○段第五一一地號土地及其上建物即建號西興段一
      二九號之建物，所有權權利範圍全部移轉登記予原告。II
      、被告應給付原告二百五十五萬元，及自起訴狀繕本送達
      翌日起至清償日止，按年息百分之五計算之利息。III、原
      告願供擔保，請准宣告假執行。
（四）對被告答辯之陳述：
  １、原告所主張之事實，因農業發展條例第三十一條、第三十
      九條業經修正，並經總統於九十六年一月十日公布，係屬
  　　前判決言詞辦論終結後所發生之原因，依最高法院三十九
　    年度台上字第二一四號判例，並不受前案臺灣高等法院臺
      中分院九十四年度上易字第一八四號確定判決之拘束。
  ２、按「查原告起訴主張兩造共有出資各二分之一買受如附表
      所示編號一至三之房屋及土地，因土地法及農業發展條例
      等規定限制農地移轉登記為共有及受移轉人需有自耕農身
      分，原告因而無法登記為上開房地之所有權人，故兩造及
      訴外人丁○○即於八十三年八月十三日簽訂確認不動產共
      有契約書，經由法院公證在案，約定將附表所示編號一、
      二房地以被告之名義信託登記為所有權人，將附表所示編
      號三房地以被告之妻丁○○名義信託登記為所有權人，並
      約定將來上開共有之財產如可移轉予原告或第三人或可為
      不動產分割時，原告得隨時要求處分，嗣兩造於九十三年
      五月二十五日另訂定協議書，約定附表編一房地委由被告
      以賣清底價一百三十萬元以上出售，所得價金由兩造均分
      ，附表編號二房地歸由原告所有，附表編號三房地歸由被
      告所有，又因分配後被告分配取得之土地面積較原告多一
      百五十坪，並約定俟原告辦理土地過戶時，由被告以附表
      編號三土地市價算給原告，後附表編號一房地已由被告於
      九十三年六月間以一百三十萬元出售等情，業據其提出公
      證書、確認不動產共有契約書、協議書、土地及建物登記
      謄本為證，復為被告所不爭執，原告此部分之主張堪信為
      真。」，此部分之事實業經臺灣高等法院臺中分院九十四
      年度上易字第一八四號確定判決確認在案。上開重要爭點
      法律關係業經法院為判斷，被告自不得任作相反之判斷或
      主張，惟被告竟於本件中再次否認原告就附表所示之房地
      有出資二分之一等情，顯有違確定判決之爭點效力，不符
      民事訴訟法上之誠信原則。又文書依其程式及意旨得認作
      公文書者，推定為真正；法律上推定之事實無反證者，無
      庸舉證，民事訴訟法第三百五十五條第一項、第二百八十
      一條分別定有明文。本件兩造於八十三年八月十三日至法
      院公證處就確認不動產共有契約書做成公證書，依上開法
      條規定，在被告未提出反證推翻前，原告不負舉證責任。
      另被告雖提出不動產買賣契約書影本二件為證，惟該二份
      契約書並無法證明買受系爭不動產之資金究竟為何人所出
      ，反而證明契約書上所載之買賣價金與公證之確認不動產
      共有契約書所載內容相同，被告並未舉推翻上開事實，其
      所言顯不足採。
  ３、被告主張同時履行抗辯及抵銷權等，並稱於原告尚未給付
      被告墊繳之地價稅、房屋稅前拒絕履行移轉登記之義務，
      且原告尚欠被告三百萬元借款及利息云云。然被告前揭主
      張於前訴訟中業已提出主張抵銷，並經鈞院九十三年度重
      訴字第一二０號判決以「被告出售附表所示編號一之房地
      所得之款一百三十萬元，依約應給付二分之一即六十五萬
      元予原告，後經兩造於九十三年七月二日就共同房地之相
      關費用予以會算結果，上開價款被告僅需給付原告六十一
      萬三千五百二十四元，被告復不得再請求原告給付房屋稅
      或地價稅等費用，亦不得持與原告可請求之上開款項相互
      抵銷，另被告就其主張原告向其借貸三百萬元部分，尚未
      提出足認兩造間有借貸關係存在之具體事證以實其說，礙
      難採信。故被告主張以該三百萬元借款債權與本件原告得
      請求被給付之款項予以抵銷，實無所據。」，認被告之抵
      銷主張無理由。並經臺灣高等法院臺中分院以九十四年度
      上易字第一八四號判決，認「上訴人主張被上訴人積欠其
      三百萬元，以該款與系爭款項抵銷，自無可採。」確定在
      案。是被告上開所稱，不僅顯非事實，且亦為前訴訟既判
      力所及，被告自不得再為相反之主張，故不得與原告請求
      相互抵銷，被告此部分之主張應無理由。
  ４、被告主張原告未履行協議書第八條、第九條、第十條之約
      定，故行使同時履行抗辯權云云，惟查：
    (1)協議書第八條約定：「秀水鄉○○街六十五號之房地過戶
      時，如需增值稅、契稅等，於民國八十三年前，雙方均攤
      ，八十三年以後，由甲方（即原告）自行負擔。」，乃有
      關系爭房地過戶時，如有繳納增值稅或契稅之必要，雙方
      應如何分擔之約定，並非謂原告因此負有先行給付上開稅
      金予被告之義務，故被告此部分之抗辯，顯不足採。
    (2)協議書第九條約定：「秀水鄉○○街六十五號之房屋稅，
      自民國九十三年七月起，由甲方（即原告）繳納。」，雙
      方約定之範圍僅限於九十三年七月起之房屋稅金，此部稅
      金至九十五年六月共計一萬五千三百十九元，因被告係稅
      法上之納稅義務人，故繳款書皆由被告收受。然原告曾於
      本件訴訟外多次請求被告將繳款書提供予原告繳款，或於
      被告交付上開款項後將繳款證明提供予原告，惟均未獲置
      理，被告既已提出，爰主張就上述金額與被告應依協議書
      第十一條給付之金額抵銷。
    (3)協議書第十條約定：「整修房屋共花費新臺幣壹拾多萬，
      由雙方均攤，未付租金，由乙（被告）方另行給付。」，
      此筆款項兩造業於九十三年七月二日進行會算，並經鈞院
      九十三年度重訴字第一二０號判決以：「同年七月二日兩
      造就共有之不動產相關費用進行會算時，被告清算時已對
      於附表所示編號一之房屋出售時所需支出之相關清理搬遷
      、修繕、移轉登記及財產交易所得等費用，及附表所示編
      號二之房屋原告承租積欠之九十三年二月至五月租金、承
      租期間支出修繕費、停止承租之清理搬遷費用等共同進行
      會算，足認定兩造於嗣後簽定協議書並進行會算時，已對
      於共有之不動產關於兩造應負擔之費用予以協議，並達成
      被告共尚欠原告七十一萬九千七百七十四元（其中六十一
      萬三千五百二十四元屬於附表編號一房地出售後被告應交
      付與原告之金額）之合意，因此被告不得再請求原告負擔
      房屋稅或地價稅等二十二萬九千八百十五元，亦不得持此
      與本件原告請求其支付之債務相互抵銷，足堪認定。」，
      並經臺灣高等法院臺中分院以九十四年度上易字第一八四
      號判決確定。是本筆款項，除為前開判決既判力所及外，
      亦經兩造會算完畢，被告仍積欠原告七十一萬九千七百七
      十四元，被告不思返還，猶執此主張同時履行抗辯，顯無
      理由。
  ５、系爭五一四地號及五一四－一地號土地之價值，經鈞院委
      請第三人華聲企業發展鑑定顧問公司鑑定結果，每坪市價
      為一萬七千元，參以鈞院九十三年度重訴字第一二０號前
      訴訟中委託財團法人中華民國企業技術鑑定委員會於九十
      四年一月間鑑定市價為每坪一萬五千一百元，每坪市價於
      二年間價差約一千九百元，應可信為公正客觀合理之價格
      。至被告主張應以附近土地於九十一年間之成交價為每坪
      一萬二千元來計算系爭五一四地號及五一四－一地號土地
      之價值，因年代相隔久遠，顯不足為計算之依據。
  ６、否認被告所述其對原告之電費、勞保費、健保費等各項債
      權存在，且被告上開主張亦未盡舉證責任，並分述如下：
    (1)電費部分：被告主張按每月平均電費三千六百元，計一百
      二十三個月，總計四十四萬二千八百元向原告計收，然被
      告所提之台電用戶繳納證明並無法證明係何人繳納，帳卡
      資料亦無法證明所繳電費係何用戶之電費，被告復未舉證
      證明上開債權債務關係存在，故被告此部分之主張，顯無
      理由。
    (2)勞健保費部分：被告主張原告尚欠被告勞健保費用二十七
      萬二千七百五十八元云云。然由被告所提出之帳卡資料並
      無法證明所繳勞健保費用係何人之費用，所提之勞健保費
      繳款單更係代第三人「弘俱工業有限公司」繳納，被告復
      未舉證其他證據證明上開債權債務關係存在，故被告此部
      分主張亦無理由。
三、被告則以：
（一）查原告曾就同一事件向鈞院提起請求返還信託物之訴，業
      經鈞院以九十三年度重訴字第一二０號、臺灣高等法院臺
      中分院以九十四年度上易字第一八四號判決確定在案。原
      告就與該前案重要爭點有關所提起本件訴訟，即不得再為
      相反之主張，法院亦不得作相反之判斷，是原告提起本訴
      顯違民事訴訟法第二百四十九條第一項前段第七款「其訴
      訟標的為確定判決之效力所及」之規定，應予駁回。
（二）原告主張起訴之法律關係係互易。惟依民法第三百九十八
      條及信託法第一條觀之，在法律上信託與互易之性質不同
      ，兩者之基礎事實亦非同一，故信託與互易兩者不得同時
      併存。查被告與原告並未訂立任何互易契約，亦即附表所
      示之不動產，最原始並非屬於原告所有，則原告依據互易
      之法律關係提起本訴，顯屬無據。是原告就同一法律關係
      僅得主張信託關係，不得忽於請求返還信託物事件，主張
      兩造就該關係為信託關係，忽於本件履行契約事件主張互
      易契約，否則即屬違背訴訟上之誠信原則，且有自相矛盾
      之情形。
（三）再基於確定判決之爭點效力（最高法院八十八年度台上字
      第二二三０號判決參照），本件業經臺灣高等法院臺中分
      院以九十四年度上易字第一八四號判決確定，原告自不得
      違反上開確定判決所為之判斷，於本件主張兩造有互易契
      約存在。法院亦不得作相反之判斷，以符民事訴訟法上之
      誠信原則。則原告提起本訴關於附表所示土地、建物及一
      百五十坪土地差價部分，顯違民事訴訟法第二百四十九條
      第一項前段第七款「其訴訟標的為確定判決之效力所及」
      之規定，應予駁回。
（四）查九十六年一月十日修正公布之農業發展條例第三十九條
      ，雖放寬為「應檢具農業用地作農業使用證明書」者，以
      「申請不課徵土地增值稅或免徵遺產稅、贈與稅、田賦」
      之情形為限。亦即解除耕地所有權之移轉，必須繳驗「農
      業用地作農業使用證明書」及「耕地符合土地使用管制規
      定證明書」之限制，惟原告提起本訴既有違既判力，仍應
      予裁定駁回。
（五）原告於鈞院九十三年度重訴字第一二０號，於九十三年十
      月二十八日辯論時自認：「兩造已拆夥」、「拆夥後，公
      司全部由被告經營，但工廠及機器設備並未析產，因此被
      告按月支付五萬元給我。」、「丙○○每月付五萬元係租
      金。」等語。被告則一再否認原告就附表所示之不動產有
      出資二分之一之事實，被告與其配偶於八十三年八月十三
      日就附表所示之不動產與原告訂立確認不動產共有契約書
      ，純係基於弘俱工業有限公司（下稱弘俱公司）之「拆夥
      」而來，原告基本上並非附表所示不動產之出資人。又弘
      俱公司業於八十三年二月二十五日經兩造訂立協議書，將
      該公司資產全部分配完畢，被告與其配偶乃於八十三年八
      月十三日就附表所示不動產與原告訂立確認不動產共有契
      約書，承認原告就附表所示不動產有共有權，再於九十三
      年五月二十五日由兩造訂立協議書，將弘俱公司機具全部
      及應歸原告取得之房地分配完畢。
（六）原告並未履行九十三年五月二十五日所訂協議書第八條、
      第九條、第十條之約定，則被告自得行使同時履行抗辯權
      ，於原告尚未給付被告墊繳之地價稅、房屋稅前，拒絕履
      行移轉登記之義務。又上開協議書第八條所稱之增值稅、
      契稅等，當然係指「秀水鄉○○村○○街六十五號房地之
      地價稅、房屋稅、移轉登記予原告之增值稅、契稅」而言
      ；第九條，原告主張雙方約定之範圍僅限於九十三年七月
      起之房屋稅金，由原告繳納，亦屬誤會。另被告代繳之房
      屋稅自八十四年五月至九十五年十月總計繳納二十六萬零
      二百八十七元；地價稅自八十四年十二月至九十二年十一
      月總計繳納二萬四千七百零三元，合計二十八萬四千九百
      九十元。再於九十六年五月三十日代繳房屋稅二萬九千八
      百三十九元，被告併主張抵銷。
（七）原告尚欠被告三百萬元借款及利息，有支票影本乙紙為證
      ，並主張行使抵銷權。查原告於八十三年二月二十五日就
      弘俱公司拆夥所分配之支票六百六十四萬元中，有三百萬
      元退票，乃持退票之支票向原告借用三百萬元，原告已自
      認曾收到被告交付之該二百七十三萬餘元，並經證人丁○
      ○、王松村、甲○○於九十四年六月二十三日在臺灣高等
      法院臺中分院九十四年度上易字第一八四號事件證述屬實
      ，原告顯有負欠被告三百萬元之事實。又鈞院九十三年度
      重訴字第一二０號判決理由，僅謂兩造間就該三百萬元不
      成立消費借貸，不得對原告主張抵銷，惟原告取得該款並
      無法律上之原因，仍屬不當得利，被告於本件以不當得利
      之法律關係，向原告主張抵銷本件之款項，並不違反上開
      判決之既判力。
（八）原告自八十三年三月一日兩造協議拆夥後，其僅繳最基本
      之勞健保費額，勞保費僅繳納七萬一千五百六十七元、健
      保費五萬零四百四十一元，核與勞健保局對於原告均以弘
      俱公司董事長之最高費額計收保險費，勞保費二十一萬九
      千七百七十三元、健保費十七萬四千九百九十三元，不足
      部分，均由被告代墊其差額二十七萬二千七百五十八元，
      亦屬不當得利，被告並向原告行使抵銷權。
（九）原告所住用彰化縣秀水鄉○○村○○街六十五號房屋之電
      費，自八十三年三月起至九十三年五月止，共計四十四萬
      二千八百元（每月平均電費三千六百元），亦由被告代墊
      ，屬不當得利，被告並向原告行使抵銷權。
（十）原告主張依上開協議書第十一條約定，被告分配後土地多
      一百五十坪，俟辦理過戶時，以市價折算給付原告，然本
      件原告尚未辦理過戶，條件並未成就，原告尚不得請求被
      告給付價金。又原告主張上開市價為二百五十五萬，然係
      如何計算、有何根據？因依原告於九十五年十二月二十八
      日提出之財團法人中華民國企業技術鑑定委員會函及不動
      產鑑定研究報告書記載，每坪僅為一萬五千一百元，如依
      上開標準計算，並未達二百五十五萬元。另依華聲企業發
      展技術鑑定顧問公司九十六年三月八日華聲華字第一四四
      五六號函送之估價報告書第一頁亦僅記載「本案標的總鑑
      定價格為一千七百四十九萬元」，而系爭五一四地號面積
      為一千四百三十六平方公尺，第五一四－一地號土地面積
      為一千九百六十六平方公尺，合計三千四百零二平方公尺
      ，每平方公尺為五千一百四十一元，一百五十坪僅為二百
      五十四萬九千三百零二點五元，亦不足二百五十五萬元。
      且與系爭五一四、五一四－一地號土地毗鄰之秀水鄉○○
      段第三三三地號、第三三三－一地號土地（均為都市計畫
      之農地，較系爭土地價值更高），於九十一年七月九日之
      真正成交價為每坪一萬二千元，此有不動產買賣契約書可
      稽，足證華聲企業發展技術鑑定顧問公司鑑價不確實，實
      偏高甚多（超估約百分之四十），應以每坪一萬二千元計
      算較為公平。
（十一）原告提出鈞院八十三年度公字第二０九一號公證書影本
        ，不足以證明原告有出資二分之一之事實，因為買賣契
        約書係由被告與出賣人訂立，價金亦均由被告簽發前彰
        化四信民族路分社甲一九九一帳號之支票付款，原告並
        未支付分文，原告如主張伊有出資二分之一之事實，應
        負舉證之責任。原告迄未舉證證明，實係系爭不動產本
        來即由被告購買，原告憑何物與被告互易，又憑何主張
        信託？是原告空言主張依信託法律關係終止及互易法律
        關係請求被告移轉登記，顯無理由。
（十二）並聲明：(1)原告之訴及假執行之聲請均駁回。(2)如受不
        利之判決，願供擔保，請准宣告免為假執行。
四、兩造不爭執事項：
（一）兩造與訴外人丁○○有於八十三年八月十三日作成本院八
      十三年度公字第二二一三號公證書。
（二）兩造有於九十三年五月二十五日簽訂系爭協議書。
（三）兩造對於原告在九十四年五月九日所發之彰化南瑤郵局第
      一二四號存證信函，撤銷兩造於九十三年五月二十五日簽
      訂之系爭協議書之意思表示，因原告於簽立上開協議書時
      ，並未陷於錯誤，故上開存證信函並不發生撤銷上開協議
      書之效力。
五、兩造爭執事項：
（一）本件原告之訴是否為本院九十三年度重訴字第一二０號及
      臺灣高等法院臺中分院九十四年度上易字第一八四號確定
      判決之既判力所及。
（二）原告得否就本件同時主張信託關係終止，及互易之法律關
      係。
（三）原告得否請求被告將坐落彰化縣秀水鄉○○段第五一一地
      號土地及其上建物即建號西興段一二九號之建物，所有權
　　　權利範圍全部移轉登記予原告，並請求被告補償系爭一百
  　　五十坪土地差額之市價。
（四）被告得否以房屋稅、地價稅、電費、勞保費及健保費加以
      抵銷原告主張之金額。
（五）原告有無積欠被告三百萬元。
六、得心證之理由：
（一）原告起訴主張兩造共同出資各二分之一買受如附表所示編
      號一至三之房屋及土地，因土地法及農業發展條例等規定
　    限制農地移轉登記為共有及受移轉人需有自耕農身分，原
      告因而無法登記為上開房地之所有權人，故兩造及訴外人
      丁○○即於八十三年八月十三日簽訂確認不動產共有契約
      書，經由法院公證在案，約定將附表所示編號一、二房地
      以被告之名義信託登記為所有權人，將附表所示編號三房
      地以被告之妻丁○○名義信託登記為所有權人，並約定將
      來上開共有之不動產如可移轉予原告或第三人或可為不動
      產分割時，原告得隨時要求處分，嗣兩造於九十三年五月
      二十五日另訂定協議書，約定附表編號一房地委由被告以
      賣清底價一百三十萬元以上出售，所得價金由兩造均分，
      附表編號二房地歸由原告所有，附表編號三房地歸由被告
      所有，又因分配後被告分配取得之土地面積較原告多一百
      五十坪，及約定俟原告辦理土地過戶時，由被告以附表編
      號三土地之市價折算給付原告，後附表編號一房地已由被
      告於九十三年六月間以一百三十萬元出售等情，業據其提
      出公證書、確認不動產共有契約書、協議書、土地及建物
      登記謄本為證。被告雖否認原告就附表所示之不動產有出
      資二分之一之事實。惟按確定判決之理由雖無既判力，惟
      法院於判決理由中，就訴訟標的以外當事人主張之重要爭
      點，本於當事人辯論之結果，已為判斷時，其對此重要爭
      點所為之判斷，除有顯然違背法令之情形，或當事人已提
　    出新訴訟資料，足以推翻原判斷之情形外，應解為在同一
      當事人間就該重要爭點所提起之訴訟，法院及當事人就該
      已經法院判斷之重要爭點法律關係，皆不得任作相反之判
      斷或主張，始符訴訟程序上之誠信原則，最高法院著有九
      十三年度台上字第一二九號判決。被告於本院九十三年度
      重訴字第一二０號確定判決及臺灣高等法院臺中分院九十
      四年度上易字第一八四號確定判決，對於原告上開主張並
      不爭執，並已判決確定，且被告雖提出不動產買賣契約書
      ，該契約書記載買受人為被告，然本件既係有信託關係存
      在，則以被告出名應買，事屬當然，其所提出之上開新訴
      訟資料，並不足以推翻原判斷之情事，或前開判決有顯然
      違背法令之情形。況被告於本院亦具狀自承：弘俱公司業
      於八十三年二月二十五日經兩造訂立協議書，將該公司資
      產全部分配完畢，被告與其配偶乃於八十三年八月十三日
      就附表所示不動產與原告訂立確認不動產共有契約書，承
      認原告就附表所示不動產有共有權，再於九十三年五月二
      十五日由兩造訂立協議書，將弘俱公司機具全部及應歸原
      告取得之房地分配完畢等語。更堪認原告已取得兩造簽訂
      確認不動產共有契約書內之權利。再兩造就系爭不動產並
      於八十三年八月十三日，以確認不動產共有契約書至本院
      公證處，以八十三年度公字第二二三一號公證在案，如原
      告就系爭不動產無二分之一之產權，被告何以會同意為確
      認不動產共有之公證，是原告此部份之主張堪信為真實。
（二）被告主張本件原告之訴為本院九十三年度重訴字第一二０
      號及臺灣高等法院臺中分院九十四年度上易字第一八四號
      確定判決之既判力所及等語。按判決之既判力，係僅關於
      為確定判決之事實審言詞辯論終結時之狀態而生，故在確
      定判決事實審言詞辦論終結後所後生之事實，並不受其既
      判力之拘束。復員後辦理民事訴訟補充條例第十二條所稱
      之情事變更，如發生於確定判決之事實審言詞辯論終結後
      ，即為該確定判決之既判力所不及，其確認給付義務存在
      或命債務人給付之判決確定後，給付義務消滅前，具備同
      條之適用要件者，債權人以此為原因提起請求增加給付之
　　　訴，本不在民事訴訟法第三百九十九條第一項規定之列，
　　　法院自非不得為增加給付之判決，最高法院著有三十九年
  　　度台上字第二一四號判例。本件原告雖曾以民法委任關係
　    及信託關係請求被告給付如訴之聲明，惟經本院九十三年
      度重訴字第一二０號以原告之請求不符農業發展條例第三
      十一條、第三十九條之規定，而駁回原告所有權移登記之
      訴，並以補償一百五十坪土地之市價折額，因停止條件未
      成就而駁回在案。然本件原告起訴，係以信託及互易之法
      律關係起訴，已與上開判決之請求權基礎不同，且農業發
      展條例第三十一條、第三十九條業於九十六年一月十日修
      正公布，耕地之移轉登記，僅在申請不課徵土地增值稅或
      免徵遺產稅、贈與稅、田賦者，始須檢具農業用地作農業
      使用證明書或耕地符合土地使用管制規定證明書，此項事
      實，係於上開確定判決事實審言詞辦論終結後所後生之事
      實，並不受其既判力之拘束，是原告提起本訴，並不受本
      院九十三年度重訴字第一二０號及臺灣高等法院臺中分院
      九十四年度上易字第一八四號確定判決之既判力所及，被
      告前揭抗辯，並不足採。
（三）原告提起本件之訴係主張信託及互易之法律關係，被告則
      以信託及互易不能併存等語置辯。然查，兩造因系爭不動
      產各出資二分之一，因受農業發展條例限制，乃與訴外人
      丁○○先於八十三年八月十三日簽訂確認不動產共有契約
      書，經由法院公證在案，約定將附表所示編號一、二房地
      以被告之名義信託登記為所有權人，將附表所示編號三房
      地以被告之妻丁○○名義信託登記為所有權人，並約定將
      來上開共有之不動產如可移轉予原告或第三人或可為不動
      產分割時，原告得隨時要求處分，嗣兩造於九十三年五月
      二十五日另訂定協議書，約定附表編號一房地委由被告以
      賣清底價一百三十萬元以上出售，所得價金由兩造均分，
      附表編號二房地歸由原告所有，附表編號三房地歸由被告
      所有，又因分配後被告分配取得之土地面積較原告多一百
      五十坪，乃約定俟原告辦理土地過戶時，由被告以附表編
      號三土地之市價折算給付原告等情，業經確認在案，已如
      前述，則於兩造在九十三年五月二十五日訂定協議書時，
      已終止信託關係，並將如附表所示之系爭不動產，由兩造
      原各持分二分之一，變更為附表編號一之房地出售平分價
      金，附表編號二之房地歸原告所有，附表編號三之房地歸
      被告所有，並於辦理土地過戶時，由被告以附表編號三土
      地之市價折算一百五十坪給付原告，則此部分已將原持分
      各二分之一之不動產，變更為各所有一部分不動產之全部
      持分，當有互易所有權之意思，原告主張互易之法律關係
      ，並無錯誤，被告乃以前詞置辯，容有誤會。
（四）按信託法於八十五年一月二十六日公布施行前，所謂信託
      行為，係指信託人授與受託人超過經濟目的之權利，將財
    　產所有權移轉與受託人，使其成為權利人，僅許可其於經
      濟目的範圍內行使權利之法律行為而言。又信託乃委託人
      為自己或第三人之利益，將信託財產移轉於受託人，由受
      託人管理或處分，以達成一定經濟上或社會上之目的之行
      為，於信託關係消滅後，受託人即負返還信託財產與信託
      人之義務。查由系爭兩造與訴外人丁○○於八十三年八月
      十三日簽訂之確認不動產共有契約書記載，如附表所示編
      號一至三之土地及房屋係兩造共同出資各二分之一，為兩
      造所共有，因受限於當時農業發展條例及土地法相關規定
      之限制，不能保持共有亦不能辦理分割或移轉登記，因而
      登記於被告及其妻丁○○之名下等情，足認原告主張其與
      被告及訴外人丁○○間就兩造所共同買受之附表所示三筆
      土地及房屋有信託行為之法律關係存在，為屬可採。又按
      以不能之給付為契約之標的，如其不能情形可以除去，而
      當事人訂約時並預期於不能之情形除去後為給付者，依民
      法第二百四十六條第一項但書規定，應認其契約仍為有效
      （最高法院七十年台上字第四五三七號判例參照）。經查
      ，兩造所訂立之上開確認不動產契約書第三條已有將來共
      有之系爭不動產如可移轉或辦理分割登記時，原告得隨時
      要求處分之約定，是該不動產契約書雖以不能之給付為標
      的，惟依前揭說明仍應認為有效。另農業發展條例及土地
      法等相關之限制已於八十九年間修正刪除，則原來預期之
      不能情形已除去，因此兩造於九十三年五月二十五日所訂
      立之協議書，既另行約定兩造所共有附表所示三筆土地房
      屋之處理方式及分配方法，顯足認雙方有終止信託關係之
      意思存在，因此被告即有依上開協議書約定之內容，履行
      其返還信託財產於原告之義務。又農業發展條例第三十一
      條、第三十九條，業於九十六年一月十日修正公布，其第
      三十一條原規定「耕地之使用，應符合區域計畫法相關法
      令規定，始得辦理所有權移轉登記。但有下列情形之一者
      ，不在此限：一、因繼承而移轉者。二、因法院或行政執
      行處拍賣或依金融機構合併法所規定之拍賣而移轉者。三
      、依土地法第二十條所定之標售而移轉者。」，修正為「
      耕地之使用及違規處罰，應依據區域計畫法相關法令規定
      ；其所有權之移轉登記依據土地法及民法之規定辦理。」
      ；第三十九條原規定「依第三十一條規定申請耕地所有權
      移轉登記者，應檢具農業用地作農業使用證明書或耕地符
      合土地使用管制規定證明書，向該管土地登記機關辦理。
      依前二條規定申請不課徵土地增值稅或免徵遺產稅、贈與
      稅、田賦者，應檢具農業用地作農業使用證明書，向該管
      稅捐稽徵機關辦理。農業用地作農業使用之認定標準、前
      二項之農業用地作農業使用證明書或耕地符合土地使用管
      制規定證明書之申請、核發程序及其他應遵行事項之辦法
      ，由中央主管機關會商有關機關定之。」，修正為「依前
      二條規定申請不課徵土地增值稅或免徵遺產稅、贈與稅、
      田賦者，應檢具農業用地作農業使用證明書，向該管稅捐
      稽徵機關辦理。農業用地作農業使用之認定標準、前項之
      農業用地作農業使用證明書之申請、核發程序及其他應遵
      行事項之辦法，由中央主管機關會商有關機關定之。」，
      系爭土地雖為農地，其上並有建物，然依修正後之農業發
      展條例第三十一條、第三十九條規定，耕地之移轉登記，
      僅在申請不課徵土地增值稅或免徵遺產稅、贈與稅、田賦
      者，始須檢具農業用地作農業使用證明書，如不予申請不
      課徵土地增值稅或免徵遺產稅、贈與稅、田賦者，即無須
      檢具農業用地作農業使用證明書，而得辦理所有權移轉登
      記，則原告依終止信託契約及互易之法律關係請求被告應
      將坐落彰化縣秀水鄉○○段第五一一地號土地及其上建物
      即建號西興段一二九號之建物，所有權權利範圍全部移轉
　　　登記予原告，即屬有據，應予准許。
（五）原告主張依協議書第十一條約定：「乙方（即被告）分配
      土地多一百五十坪，俟甲方（原告）辦理過戶時，以市價
      折算給甲方」，被告分得附表編號三之土地，多出之一百
      五十坪，依其市價每平方公尺一萬七千元，合計為二百五
      十五萬元，折算款項給原告等語。被告則以本件原告尚未
      辦理過戶，條件並未成就，原告尚不得請求被告給付價金
      。又依原告提出之財團法人中華民國企業技術鑑定委員會
      函及不動產鑑定研究報告書記載，每坪僅為一萬五千一百
      元，如依上開標準計算，並未達二百五十五萬元。另依華
      聲企業發展技術鑑定顧問公司之估報告書第一頁亦僅記載
      「本案標的總鑑定價格為一千七百四十九萬元」，而系爭
      五一四地號面積為一千四百三十六平方公尺，第五一四－
      一地號土地面積為一千九百六十六平方公尺，合計三千四
      百零二平方公尺，每平方公尺為五千一百四十一元，一百
      五十坪僅為二百五十四萬九千三百零二點五元，亦不足二
      百五十五萬元，並否認該鑑定報告。又與系爭五一四、五
      一四－一地號土地毗鄰之秀水鄉○○段第三三三地號、第
      三三三－一地號土地，於九十一年七月九日之真正成交價
      為每坪一萬二千元，足證華聲企業發展技術鑑定顧問公司
      鑑價不確實，實偏高甚多，應以每坪一萬二千元計算較為
      公平等語置辯。經查：１、原告得請求被告將坐落彰化縣
      秀水鄉○○段第五一一地號土地及其上建物即建號西興段
      一二九號之建物，所有權權利範圍全部移轉登記予原告，
      已據前述，則原告既得請求被告辦理過戶，上開請求以市
      價折算款項之條件即已成就，被告仍辯稱條件尚未成就云
      云，即無可採。２、原告提出之財團法人中華民國企業技
      術鑑定委員會函及不動產鑑定研究報告書，係於九十三年
      十二月間所為之鑑定，並非現今市價，且被告於本院辯論
      時不同意該鑑定報告，原告乃請求再送鑑定，經本院於九
      十六年一月十八日當庭詢問兩造由何鑑定機關鑑定，兩造
      均同意由本院指定鑑定機關，經本院送請華聲企業發展技
      術鑑定顧問公司鑑定結果，勘估標的所具備之條件及地價
      因素差異調整核算土地之比較價格為每坪一萬七千元，有
      該公司九十六年三月八日華聲華字第一四四五六號函送之
      估價報告書（報告書日期為九十六年三月二日，第十七頁
      ）附卷可憑，是依鑑定結果每坪之價格一萬七千元折算一
      百五十坪市價，共計二百五十五萬元（17000×150=00000
      00），被告雖否認該鑑定報告，然僅口頭否認，其後雖提
      出系爭土地毗鄰之彰化縣秀水鄉○○段第三三三地號、第
      三三三－一地號土地之不動產買賣契約書，證明成交價為
      每坪一萬二千元。然該彰化縣秀水鄉○○段第三三三地號
      、第三三三－一地號土地每坪一萬二千元之價格係在九十
      一年七月九日成交，有該不動產買賣契約書附卷可稽，與
      本件在九十六年三月間鑑定，已距將近五年之久，其地價
      本已變動甚夥，且該筆土地與系爭土地所具備之面積、位
      置是否靠近道路、利用情況、近鄰之公共設施、交通運輸
      、產業活動等均不相同，自不得將二者加以比較，無以證
      明本院送請鑑定之價格如何偏高，且本院送請該機關鑑定
      時，被告對該送鑑機關並無意見，俟鑑定結果出爐後，始
      否認該鑑定，顯有違誠信，而無足採。３、綜上所述，被
      告抗辯條件尚未成就，及附表編號三之土地，其一百五十
      坪之價格不足二百五十五萬元，顯無可採。原告請求被告
      給付一百五十坪之差價二百五十五萬元，即屬有據，應予
      准許。
（六）被告辯稱原告於八十三年二月二十五日就弘俱公司拆夥所
      分配之支票六百六十四萬元中，有三百萬元退票，乃持退
      票之支票向原告借用三百萬元，原告已自認曾收到被告交
      付之該二百七十三萬餘元，並經證人丁○○、王松村、甲
      ○○於九十四年六月二十三日在臺灣高等法院臺中分院九
      十四年度上易字第一八四號事件證述屬實，原告顯有負欠
      被告三百萬元之事實等語。惟按主張抵銷之請求，其成立
      與否經裁判者，以主張抵銷之額為限，有既判力，民事訴
      訟法第四百條第二項定有明文。查，原告有無欠負被告三
      百萬元，得以主張抵銷，業經本院九十三年度重訴字第一
      二０號，及臺灣高等法院臺中分院九十四年上易字第一八
      四號判決確定，原告並無積欠被告三百萬元，不得主張抵
      銷，依前揭法條規定，自不得再於本件主張。又被告並未
      能提出新訴訟資料，以推翻前開判決判斷之情事，或前開
      判決有顯然違背法令之情形，徒以被告在上開事件係主張
      借貸，而於本件改以不當得利之法律關係，持與本件原告
      得請求被告給付之二百五十五萬元債權相互抵銷，依前揭
      最高法院三十九年度台上字第二一四號判例意旨觀之，自
      無所據。
（七）被告再辯稱原告並未履行九十三年五月二十五日所訂協議
      書第八條、第九條、第十條之約定，則被告自得行使同時
      履行抗辯權，於原告尚未給付被告墊繳之地價稅、房屋稅
      前，拒絕履行移轉登記之義務。又上開協議書第八條所稱
      之增值值稅、契稅等，當然係指「秀水鄉○○村○○街六
      十五號房地之地價稅、房屋稅、移轉登記予原告之增值稅
      、契稅」而言；第九條，原告主張雙方約定之範圍僅限於
      九十三年七月起之房屋稅金，由原告繳納，亦屬誤會。另
      被告代繳之房屋稅自八十四年五月至九十五年十月總計繳
      納二十六萬零二百八十七元；地價稅自八十四年十二月至
      九十二年十一月總計繳納二萬四千七百零三元，合計二十
      八萬四千九百九十元。惟查：１、上開協議書第八條約定
      ：「秀水鄉○○街六十五號之房地過戶時，如需增值稅、
      契稅等，於民國八十三年前，雙方均攤，八十三年以後，
      由甲方（即原告）自行負擔。」，乃有關系爭房地過戶時
      ，如有繳納增值稅或契稅之必要，雙方應如何分擔之約定
      ，並非謂原告因此負有先行給付上開稅金予被告之義務，
      且增值稅係於土移轉登記時，如有增值時所課之稅，契稅
      係指房屋移轉登記時，按其價值所課之稅，在未辦理移轉
      登記前，有無須課徵增值稅、契稅，及上開稅額多寡均屬
      不明，被告竟抗辯同時履行，顯不足採。再既指增值稅、
      契約等，當然不包括其他稅金，如地價稅、房屋稅等，此
      由協議書第九條再約定房屋稅應如何繳納自明，被告竟認
      當然係指「秀水鄉○○村○○街六十五號房地之地價稅、
      房屋稅、移轉登記予原告之增值稅、契稅」而言云云，容
      有誤會。２、上開協議書第九條約定：「秀水鄉○○街六
      十五號之房屋稅，自民國九十三年七月起，由甲方繳納。
      」，是兩造約定之範圍係自九十三年七月起之房屋稅金，
      始由原告繳納，此亦為原告所肯認，故自九十三年七月起
      之房屋稅始由原告繳納，而被告於此期間內計於九十五年
      十月十九日繳納六千二百五十二元、九十五年十月十九日
      繳納九千零六十七元、九十六年五月三十日繳納二萬九千
      八百三十九元，總計四萬五千一百五十八元，有被告提出
      之彰化縣稅捐稽徵處房屋稅稅額繳款書三紙在卷可按，並
      為原告所不爭執，堪信此部分之主張為真實，在上開金額
      之範圍內被告自可主張抵銷，逾此部分之主張即無所據，
      不應准許。再被告主張之地價稅，並不包含在上開協議書
      第八條之契稅，亦非屬第九條約定範圍內，故不得主張抵
      銷。３、上開協議書第十條約定：「整修房屋共花費新臺
      幣壹拾多萬，由雙方均攤，未付租金，由乙方另行給付。
　　　」，然查此筆款項兩造業於九十三年七月二日進行會算，
　　　並經本院九十三年度重訴字第一二０號判決以：「同年七
  　　月二日兩造就共有之不動產相關費用進行會算時，被告清
　    算時已對於附表所示編號一之房屋出售時所需支出之相關
      清理搬遷、修繕、移轉登記及財產交易所得等費用，及附
      表所示編號二之房屋原告承租積欠之九十三年二月至五月
      租金、承租期間支出修繕費、停止承租之清理搬遷費用等
      共同進行會算，足認定兩造於嗣後簽定協議書並進行會算
      時，已對於共有之不動產關於兩造應負擔之費用予以協議
      ，並達成被告共尚欠原告七十一萬九千七百七十四元（其
      中六十一萬三千五百二十四元屬於附表編號一房地出售後
      被告應交付與原告之金額）之合意，因此被告不得再請求
      原告負擔房屋稅或地價稅等二十二萬九千八百十五元，亦
      不得持此與本件原告請求其支付之債務相互抵銷，足堪認
      定。」，並經臺灣高等法院臺中分院以九十四年度上易字
      第一八四號判決認定「兩造於九十三年五月二十五日另訂
      定協議書，約定委由上訴人（即被告）以賣清之底價一百
      三十萬元以上出售，所得價金由兩造平均分配，上訴人並
　　　於九十三年六月間以一百三十萬元出售系爭房地，被上訴
　　　人（即原告）應分得六十五萬元，嗣經兩造於九十三年七
  　　月二日會算結果，上訴人尚應給付被上訴人六十一萬三千
　　　五百二十四元等情。」確定。是本筆款項，除為前開判決
　　　既判力所及外，亦經兩造會算完畢，被告仍應付原告六十
  　　一萬三千五百二十四元，被告不思返還，猶執此主張同時
    　履行抗辯，顯無理由。
（八）被告再主張以原告住用彰化縣秀水鄉○○村○○街六十五
      號房屋之水電費，自八十三年三月起至九十三年五月止，
      共計四十四萬二千八百元（每月平均電費三千六百元），
      亦由其代墊。另自八十三年三月一日兩造協議拆夥後，原
      告僅繳最基本之勞健保費額，勞保費僅繳納七萬一千五百
      六十七元、健保費五萬零四百四十一元，核與勞健保局對
      於原告均以弘俱公司董事長之最高費額計收保險費，勞保
      費二十一萬九千七百七十三元、健保費十七萬四千九百九
      十三元，不足部分，均由被告代墊其差額二十七萬二千七
      百五十八元，均屬不當得利，被告並向原告行使抵銷權等
      語。原告則否認被告所述其對原告之電費、勞保費、健保
      費等各項債權存在。並陳稱被告上開主張亦未盡舉證責任
      ，雖被告提出台電用戶繳納證明並無法證明係何人繳納，
      帳卡資料亦無法證明所繳電費係何用戶之電費，及所繳勞
      健保費用係何人之費用，所提之勞健保費繳款單更係代第
      三人「弘俱工業有限公司」繳納，故被告此部分主張顯無
      理由等語。按當事人主張有利於己之事實者，就其事實有
      舉證之責任，民事訴訟法第二百七十七條前段定有明文。
      民事訴訟如係由原告主張權利者，應先由原告負舉証之責
　　　，若原告先不能舉証，以證實自己主張之事實為真實，則
　　　被告就其抗辯事實即令不能舉証，或其所舉証據尚有疵累
  　　，亦應駁回原告之請求，最高法院著有十七年上字第九一
　　　七號判例。被告主張其對原告有上開債權得以抵銷，自應
　　　就此項有利於己之事實負舉證證明之責。經查：１、電費
　　　部分：被告雖提出用戶繳費記錄及其設於彰化市第六信用
  　　合作社之0000000000000號帳戶之交易明細
    　表，以證明其有繳納上開電費。然上開用戶繳費記錄係自
      九十四年七月十五日至九十六年五月十七日止，有用戶繳
      費記錄附卷可按，雖能證明上開期間之用電度數及繳費金
      額，但不能證明係由何人繳費及係繳納那一個住戶之電費
      。另被告之上開帳戶交易明細表雖能證明被告確有繳納電
      費之事實，但不能證明係繳納何筆電費，更無從證明係繳
      納原告所居住之彰化縣秀水鄉○○村○○街六十五號房屋
      之電費，且被告以電費每月平均三千六百元計算，亦不能
      確定電費之金額，是被告主張其有代原告繳納電費四十四
      萬二千八百元而得抵銷原告之債權云云，自無可採。２、
      勞保費、健保費部分：被告雖提出上開帳戶之交易明細表
　　　為證，雖能證明被告確有繳納勞保費及健保費之事實，但
　　　不能證明係繳納何人之勞保費及健保費，更無從證明係繳
  　　納原告之勞保費及健保費。再，被告縱係有繳納上開勞保
    　費及健保費，然亦係代弘俱公司繳納，而應向弘俱公司請
      求，不得向原告主張有上開代繳勞保費及健保費之債權，
      是被告此部分之主張亦不可採。３、從而，被告主張其對
      原告有代繳電費及勞保費、健保費之債權而得抵銷前開債
      務，即無所據，不應准許。
（九）綜上所述，原告原得依協議書第十一條約定，請求被告給
      付一百五十坪土地市價，即二百五十五萬元之差價，然被
      告得以代原告繳納之房屋稅總計四萬五千一百五十八元主
      張抵銷，是原告之請求在二百五十萬四千八百四十二元之
      範圍內為有理由，逾此部分之請求即屬無據，應予駁回。
七、從而，原告依終止信託契約及互易契約之法律關係，請求被
    告應將坐落彰化縣秀水鄉○○段第五一一地號土地及其上建
    物即建號西興段一二九號之建物，所有權權利範圍全部移轉
　　登記予原告，及被告應給付原告二百五十萬四千八百四十二
　  元，及自起訴狀繕本送達之翌日即九十五年十二月十六日起
    至清償日止，按年息百分之五計算之利息，為有理由，應予
    准許，逾此部分之請求即屬無據，應予駁回。
八、兩造分別陳明聲明第二項部分，願供擔保聲請宣告假執行及
    免為假執行，就原告勝訴部分，經核均無不合，爰分別酌定
    相當之擔保金額准許之。至於原告敗訴部分，其假執行之聲
    請，即因訴之駁回而失所附麗，應併駁回之。
九、至於原告陳明聲明第一項部分，願供擔保請准宣告假執行，
    惟按命債務人為一定之意思表示之判決確定或其他與確定判
    決有同一效力之執行名義成立者，視為自其確定或成立時，
    債務人已為意思表示，強制執行法第一百三十條第一項定有
    明文。又原告如持有判令被告應辦理所有權移轉登記之確定
    判決，原得依強制執行法第一百三十條之規定，單獨向地政
    機關申請辦理登記，此觀土地登記規則第十八條、第二十六
    條第二項之規定自明（最高法院四十九年度台上字第一二二
    五號判例參照）。本件既經本院判決被告應將系爭土地及建
    物之所有權移轉登記予原告，揆諸前述說明，即無再准為假
    執行宣告之必要，原告此部分之聲請，即屬不應准許。又被
    告雖聲明如受不利判決，願供擔保請准宣告免為假執行，然
    原告聲明願供擔保宣告假執行部分既經駁回，被告即無遭假
    執行之情形，其聲明供擔保免為假執行亦不應准許。
十、本件判決之基礎已臻明確，兩造其餘攻擊防禦方法，於判決
    結果不生影響，無庸一一論列，併此敘明。
據上論結，本件原告之訴，為一部有理由，一部無理由，依民事
訴訟法第七十九條、第三百九十條第二項、第三百九十二條第二
項，判決如主文。
中　　華　　民　　國　　96　　年　　 8　　月　　16  　日
                  民事第二庭    法　官　陳秋錦
以上正本係照原本作成。
如對判決上訴，應於判決送達後20日內向本院提出上訴狀。
中　　華　　民　　國　　96　　年　　 8　　月　　16　　日
                      　　　    書記官　王惠嬌
附　　表：
┌──┬───────┬───┬────┬──────┐
│編號│土地坐落地號  │地目或│面積（平│登記所有權人│
│    │或房屋門牌號碼│建號  │方公尺）│            │
├──┼───────┼───┼────┼──────┤
│    │彰化縣彰化市南│地目：│七十七  │丙○○      │
│    │興段一四七地號│建    │        │            │
│    │土地          │      │        │            │
│１  ├───────┼───┼────┼──────┤
│    │彰化縣彰化市中│建號三│九七．六│丙○○      │
│    │山路一段三九五│八七號│０      │            │
│    │巷一二五號房屋│      │        │            │
├──┼───────┼───┼────┼──────┤
│    │彰化縣秀水鄉西│地目：│二四六四│丙○○      │
│    │興段五一一地號│田    │        │            │
│    │土地          │      │        │            │
│２  ├───────┼───┼────┼──────┤
│    │彰化縣秀水鄉安│建號一│三０一．│丙○○      │
│    │樂街六十五號房│二九號│九五    │            │
│    │屋（農舍）    │      │        │            │
├──┼───────┼───┼────┼──────┤
│    │彰化縣秀水鄉西│地目：│一四三六│丁○○（洪義│
│    │興段五一四、五│田    │一九六六│種之配偶）  │
│    │一四－一地號土│      │        │            │
│    │地            │      │        │            │
│３  ├───────┼───┼────┼──────┤
│    │彰化縣秀水鄉安│建號四│三三九．│丁○○（洪義│
│    │東村安樂街六十│二二號│０二    │種之配偶）  │
│    │一號房屋（農舍│      │        │            │
│    │）            │      │        │            │
└──┴───────┴───┴────┴──────┘
